bibisco/dictionaries/es_MX/es_MX.aff
SFX W Y 126 S
SFX W ar o andar
SFX W ar o guar
SFX W er o [eo]er
SFX W obar uebo obar
SFX W ebir ibo ebir
SFX W erbar ierbo erbar
SFX W ibir íbo ohibir
SFX W ocar ueco ocar
SFX W olcar uelco olcar
SFX W orcar uerco orcar
SFX W cer zco [^c]ocer
SFX W cer zco [^fh]acer
SFX W cer zco ecer
SFX W ucir uzco ucir
SFX W eder iedo eder
SFX W odar uedo odar
SFX W oder uedo oder
SFX W edir ido edir
SFX W oldar ueldo [^g]oldar
SFX W oldar üeldo goldar
SFX W endar iendo endar
SFX W ender iendo ender
SFX W endir indo endir
SFX W erder ierdo erder
SFX W ordar uerdo ordar
SFX W order uerdo order
SFX W oder udo oder
SFX W cer go [fh]acer
SFX W er go aler
SFX W er go ener
SFX W er go oner
SFX W ir go alir
SFX W ir go enir
SFX W gar ego ugar
SFX W egar iego egar
SFX W ogar uego ogar
SFX W ecir igo ecir
SFX W eguir igo eguir
SFX W er igo [cr]aer
SFX W er igo oer
SFX W ír igo oír
SFX W olgar uelgo olgar
SFX W engar iengo engar
SFX W enchir incho enchir
SFX W cir jo ucir
SFX W er jo raer
SFX W ecir ijo ecir
SFX W egir ijo egir
SFX W ijar íjo [ae]hijar
SFX W oblar ueblo oblar
SFX W emblar iemblo emblar
SFX W elar ielo elar
SFX W olar uelo olar
SFX W oler uelo oler
SFX W ollar uello [^g]ollar
SFX W ollar üello gollar
SFX W ilar ílo [ae]hilar
SFX W emir imo emir
SFX W ormir uermo ormir
SFX W umar úmo [ae]humar
SFX W onar ueno onar
SFX W enir ino enir
SFX W ernar ierno ernar
SFX W erner ierno erner
SFX W ernir ierno ernir
SFX W ornar uerno ornar
SFX W inar íno [aeo]hinar
SFX W unir úno eunir
SFX W caber quepo caber
SFX W aber upo aber
SFX W ebrar iebro ebrar
SFX W embrar iembro embrar
SFX W edrar iedro edrar
SFX W endrar iendro endrar
SFX W erer iero erer
SFX W erir iero erir
SFX W irir iero irir
SFX W orar uero [^g]orar
SFX W orir uero orir
SFX W orar üero gorar
SFX W errar ierro errar
SFX W ontrar uentro ontrar
SFX W ostrar uestro ostrar
SFX W esar ieso esar
SFX W osar ueso osar
SFX W erer iso erer
SFX W ensar ienso ensar
SFX W oner uso oner
SFX W usar úso [ae]husar
SFX W etar ieto etar
SFX W etir ito etir
SFX W oltar uelto oltar
SFX W entar iento entar
SFX W entir iento entir
SFX W ontar uento ontar
SFX W ertar ierto ertar
SFX W erter ierto erter
SFX W ertir ierto ertir
SFX W ortar uerto ortar
SFX W estar iesto estar
SFX W ostar uesto ostar
SFX W estir isto estir
SFX W itar íto [ae]hitar
SFX W evar ievo evar
SFX W ovar uevo ovar
SFX W over uevo over
SFX W olver uelvo olver
SFX W ervir irvo ervir
SFX W ar uvo andar
SFX W ener uvo ener
SFX W er yo oer
SFX W uir uyo [^g]uir
SFX W üir uyo güir
SFX W ezar iezo ezar
SFX W ocer uezo cocer
SFX W acer izo [fh]acer
SFX W enzar ienzo enzar
SFX W onzar üenzo gonzar
SFX W orcer uerzo orcer
SFX W orzar uerzo orzar
SFX W izar ízo [ae]izar
SFX W eír ío eír
SFX W iar ío iar
SFX W oñar ueño oñar
SFX W eñir iño eñir
SFX W uar úo [^g]uar



SFX W Y 195 S
SFX W er as [eo]er
SFX W r bas ar
SFX W obar uebas obar
SFX W ebir ibas ebir
SFX W erbar ierbas erbar
SFX W ibir íbas ohibir
SFX W ocar uecas ocar
SFX W olcar uelcas olcar
SFX W orcar uercas orcar
SFX W cer zcas [^c]ocer
SFX W cer zcas [^fh]acer
SFX W cer zcas ecer
SFX W cir zcas ucir
SFX W eder iedas eder
SFX W odar uedas odar
SFX W oder uedas oder
SFX W edir idas edir
SFX W oldar ueldas [^g]oldar
SFX W oldar üeldas goldar
SFX W endar iendas endar
SFX W ender iendas ender
SFX W endir indas endir
SFX W erder ierdas erder
SFX W ordar uerdas ordar
SFX W order uerdas order
SFX W cer gas [fh]acer
SFX W er gas [eo]ner
SFX W er gas aler
SFX W ir gas alir
SFX W gar egas ugar
SFX W egar iegas egar
SFX W ogar uegas ogar
SFX W ecir igas ecir
SFX W eguir igas eguir
SFX W er igas aer
SFX W er igas oer
SFX W ír igas oír
SFX W olgar uelgas olgar
SFX W enir engas enir
SFX W engar iengas engar
SFX W enchir inchas enchir
SFX W egir ijas egir
SFX W ijar íjas [ae]hijar
SFX W oblar ueblas oblar
SFX W emblar iemblas emblar
SFX W elar ielas elar
SFX W olar uelas olar
SFX W oler uelas oler
SFX W ollar uellas [^g]ollar
SFX W ollar üellas gollar
SFX W ilar ílas [ae]hilar
SFX W emir imas emir
SFX W ormir uermas ormir
SFX W umar úmas [ae]humar
SFX W onar uenas onar
SFX W ernar iernas ernar
SFX W erner iernas erner
SFX W ernir iernas ernir
SFX W ornar uernas ornar
SFX W inar ínas [aeo]hinar
SFX W unir únas eunir
SFX W aber epas saber
SFX W caber quepas caber
SFX W r ras [^a]ndar
SFX W r ras [^d]ar
SFX W r ras [^n]dar
SFX W ebrar iebras ebrar
SFX W embrar iembras embrar
SFX W edrar iedras edrar
SFX W endrar iendras endrar
SFX W r eras alir
SFX W r eras ernir
SFX W r eras eunir
SFX W r eras ohibir
SFX W er ieras [^fh]acer
SFX W er ieras aler
SFX W er ieras e[cd]er
SFX W er ieras ender
SFX W er ieras er[dnt]er
SFX W er ieras o[clv]er
SFX W er ieras olver
SFX W er ieras or[cd]er
SFX W erer ieras erer
SFX W erir ieras erir
SFX W eír ieras eír
SFX W irir ieras irir
SFX W ebir ibieras ebir
SFX W acer icieras [fh]acer
SFX W edir idieras edir
SFX W endir indieras endir
SFX W oder udieras oder
SFX W egir igieras egir
SFX W enchir inchieras enchir
SFX W emir imieras emir
SFX W ormir urmieras ormir
SFX W enir inieras enir
SFX W aber upieras aber
SFX W erir irieras erir
SFX W irir irieras irir
SFX W orir urieras orir
SFX W erer isieras erer
SFX W oner usieras oner
SFX W etir itieras etir
SFX W entir intieras entir
SFX W ertir irtieras ertir
SFX W estir istieras estir
SFX W eguir iguieras eguir
SFX W ervir irvieras ervir
SFX W ar uvieras andar
SFX W ener uvieras ener
SFX W cir jeras ucir
SFX W er jeras raer
SFX W ecir ijeras ecir
SFX W orar ueras [^g]orar
SFX W orir ueras orir
SFX W er yeras [eo]er
SFX W er yeras caer
SFX W ir yeras [^g]uir
SFX W ír yeras oír
SFX W üir uyeras güir
SFX W eñir iñeras eñir
SFX W orar üeras gorar
SFX W errar ierras errar
SFX W ontrar uentras ontrar
SFX W ostrar uestras ostrar
SFX W esar iesas esar
SFX W osar uesas osar
SFX W ensar iensas ensar
SFX W usar úsas [ae]husar
SFX W etar ietas etar
SFX W etir itas etir
SFX W oltar ueltas oltar
SFX W entar ientas entar
SFX W entir ientas entir
SFX W ontar uentas ontar
SFX W ertar iertas ertar
SFX W erter iertas erter
SFX W ertir iertas ertir
SFX W ortar uertas ortar
SFX W estar iestas estar
SFX W ostar uestas ostar
SFX W estir istas estir
SFX W itar ítas [ae]hitar
SFX W evar ievas evar
SFX W ovar uevas ovar
SFX W over uevas over
SFX W olver uelvas olver
SFX W ervir irvas ervir
SFX W er yas oer
SFX W ir yas [^g]uir
SFX W üir uyas güir
SFX W ezar iezas ezar
SFX W ocer uezas cocer
SFX W enzar ienzas enzar
SFX W onzar üenzas gonzar
SFX W orcer uerzas orcer
SFX W orzar uerzas orzar
SFX W izar ízas [ae]izar
SFX W 0 ías [^fh]acer
SFX W 0 ías [aeo]er
SFX W 0 ías [io]rir
SFX W 0 ías [üu]ir
SFX W 0 ías ar
SFX W 0 ías e[bdgmrtñ]ir
SFX W 0 ías e[cd]er
SFX W 0 ías e[ns]tir
SFX W 0 ías enchir
SFX W 0 ías ender
SFX W 0 ías endir
SFX W 0 ías er[dnt]er
SFX W 0 ías er[ntv]ir
SFX W 0 ías eunir
SFX W 0 ías o[clv]er
SFX W 0 ías olver
SFX W 0 ías or[cd]er
SFX W 0 ías ormir
SFX W 0 ías ucir
SFX W er ías er
SFX W eír ías eír
SFX W iar ías iar
SFX W ir ías ir
SFX W ír ías ír
SFX W cer rías [fh]acer
SFX W er rías aber
SFX W er rías erer
SFX W er rías oder
SFX W er drías [eo]ner
SFX W er drías aler
SFX W ir drías alir
SFX W ir drías enir
SFX W ecir irías ecir
SFX W ír irías [eo]ír
SFX W oñar ueñas oñar
SFX W eñir iñas eñir
SFX W uar úas [^g]uar
